臺灣臺中地方法院刑事判決　　　　　　 96年度交易字第822號
公　訴　人　臺灣臺中地方法院檢察署檢察官
被　　　告　乙○○
上列被告因過失致死案件，經檢察官提起公訴（九十六年度偵字
第二○六二三號），被告於本院準備程序就被訴事實為有罪之陳
述，經裁定改行簡式審判程序，判決如下：
    主    文
乙○○因過失致人於死，處有期徒刑捌月，減為有期徒刑肆月，
如易科罰金，以新臺幣壹仟元折算壹日。緩刑貳年。
    犯罪事實
一、乙○○於民國九十六年三月二十九日六時四十四分許，駕駛
    車牌號碼二Ｊ－二○二八號自用小客車，沿臺中縣大里市○
    ○○路由東向西方向行駛，行經臺中縣大里市○○○路一三
    一○號前，原應注意車前狀況，隨時採取必要之安全措施，
    且依當時情形，天氣晴朗，日間自然光線、直路、柏油路面
    、路面乾燥無障礙物、視距良好，並無不能注意之情事，竟
    疏於注意車前狀況，即貿然直行，適同一時、地，有吳旆
    萱騎乘車牌號碼Ｈ六Ｄ－○七五號重型機車，疏未注意車前
    狀況，自後追撞前方由洪彩鶴所騎乘之腳踏車後，吳旆萱因
    重心不穩人車倒往左前方中快車道處，乙○○因前開疏失，
    見狀煞避不及，致右後輪輾過吳旆萱之腹部，造成吳旆萱受
    有後腹腔血腫、疑下腔靜脈破裂、肝脾裂傷併腹內出血等傷
    害。乙○○肇事後，在有偵查權限之人知悉肇事人之前，主
    動向到場處理事故之員警陳明自己係肇事者及陳述肇事經過
    ，自首接受裁判。吳旆萱因前開傷勢經送醫救治，仍因傷勢
    過重，於九十六年三月二十九日十一時三十五分因腹腔內出
    血不治死亡。
二、案經吳旆萱之母甲○○訴由臺灣臺中地方法院檢察署檢察官
    偵查起訴。
    理  由
一、訊據被告乙○○於本院審理時對於前揭犯罪事實均坦承不諱
    ，並據告訴人甲○○於警詢、檢察官偵查中指訴綦詳，復據
    證人洪彩鶴、徐榮福、殷淑美等人於警詢時證述明確，且有
    道路交通事故調查報告表（一）、（二）各一份、交通事故
    現場談話紀錄表一份、道路交通事故現場圖一份、死亡證明
    書一份，及道路交通事故相片三十九張、相驗屍體證明書、
    相驗照片十張、臺灣臺中地方法院檢察署檢驗報告書一份、
    臺灣省臺中縣區車輛行車事故鑑定委員會九十六年五月二十
    三日中縣鑑字第○九六五五○一四六二號函及附件各一份在
    卷可稽。按汽車行駛時，駕駛人應注意車前狀況，並隨採取
    必要之安全措施，道路交通安全規則第九十四條第三項定有
    明文，被告既為駕駛人，自應遵守上開規定，而事故當時天
    氣晴朗，日間自然光線、直路、柏油路面、路面乾燥無障礙
    物、視距良好，有上開道路交通事故調查報告表（一）在卷
    可按，依當時之情形，被告顯非不能注意，竟疏未注意車前
    狀況而肇事，致使被害人吳旆萱因而受有前開傷勢傷重不治
    ，被告自應負過失責任，被告於本院中之自白應與事實相符
    。雖被害人吳旆萱路口時亦疏未注意車前狀況發生擦撞而倒
    地，於本件事故之發生亦有過失，然此係被害人是否與有過
    失之問題，並不能因此解免被告過失傷害之責任。告訴人因
    本件車禍受傷，並因此傷重不治死亡，與被告之過失行為間
    並有相當因果關係。本件事證明確，被告過失犯行堪以認定
    。
二、核被告所為，係犯刑法第二百七十六條第一項之過失致死罪
    。又被告於肇事後，有偵查權限之人知悉犯罪人之前，主動
    向到場處理事故之員警陳明自己係肇事者及陳述肇事經過，
    有臺中縣警察局霧峰分局道路交通事故肇事人自首情形紀錄
    表一份及現場圖一份在卷可按，為對於未發覺之罪自首而接
    受裁判，應依刑法第六十二條前段之規定減輕其刑。爰審酌
    被告之過失程度、所生之危害、肇事後之態度及被害人就本
    件車禍之發生亦同有過失，且被告已與被害人家屬即告訴人
    甲○○達成民事和解賠償等一切情狀，判處如主文所示之刑
    ，又被告本件犯行時間係於九十六年四月二十四日前，且無
    中華民國九十六年罪犯減刑條例第三條、第五條所定不得減
    刑之情形，爰依同條例第二條第一項第三款之規定，減輕其
    宣告刑二分之一，並依同條例第九條之規定併諭知易科罰金
    之折算標準。又查，被告前未曾因故意犯罪受有期徒刑以上
    刑之宣告，此有臺灣高等法院被告前案紀錄表一份在卷可憑
    ，被告坦承犯行，且嗣後盡力賠償告訴人，而與告訴人達成
    和解，亦有和解筆錄一份附卷足參，顯見被告犯後深具悔意
    ，其經此教訓，當知警惕而無再犯之虞，本院綜核各情，所
    宣告之刑，認以暫不執行為適當，併予宣告緩刑二年，以啟
    自新。
據上論斷，應依刑事訴訟法第二百七十三條之一第一項、第二百
九十九條第一項前段，刑法第二百七十六條第一項、第六十二條
前段、第四十一條第一項前段、第七十四條第一項第一款，中華
民國九十六年罪犯減刑條例第二條第一項第三款、第七條、第九
條，刑法施行法第一條之一，判決如主文。
中　　華　　民　　國　　96　　年　　12　　月　  19　　日
                    交通法庭    法  官  戴博誠
上正本證明與原本無異。
如不服本判決，應於送達後十日內向本院提出上訴狀（須附繕本
），上訴於臺灣高等法院臺中分院。
上訴書狀如未敘述理由，應於上訴期間屆滿後二十日內補提理由
書於本院。
                                書記官  林政佑
中　　華　　民　　國　　96　　年　　12　　月　  19　　日
【附錄論罪科刑法條】
刑法第276條第1項：
因過失致人於死者，處 2 年以下有期徒刑、拘役或 2 千元以下
罰金。
